---
title: "lab 04"
author: "Mariana Zamith Feltrin"
format: pdf
editor: visual
---

## Exercício 1

Carregue os pacotes readxl e tidyverse.

```{r}
library(readxl)
library(tidyverse)
```

## Exercício 2

Crie uma variável chamada `fname` que contenha o caminho para o arquivo `WDIEXCEL.xlsx`, disponível no seu diretório de dados. Confirme que o R identifica a existência do arquivo utilizando o comando `file.exists`

```{r}
fname <- "WDIEXCEL.xlsx"

file.exists(fname)
```

## Exercício 3

Leia a planilha “Country” e armazene no objeto countries.

```{r}
countries <- read_excel(fname, sheet = "Country")

head(countries)
```

## Exercício 4

Mantenha apenas os registros de 5 países (Brasil e outros 4 de sua escolha).

```{r}
paises <- c("BRA", "AFE", "CAN", "DMA", "ECU")

countries.5 <- countries %>%
  filter(`Country Code` %in% paises)

countries.5
```

## Exercíco 5

Leia a planilha “Data” e armazene no objeto WDI.

```{r}
WDI <- read_excel(fname, sheet = "Data")

head(WDI)
```

## Exercício 6

Selecione apenas as colunas: - Country Code - Indicator Code - E todos os anos de 1960-2018

```{r}
WDI <- WDI %>%
  select(`Country Code`, `Indicator Code`, `1960`:`2018`)

head(WDI)
```

## Exercício 7

Confirme se os dados wm WDI estão em formato tidy. Se não estiverem, transforme-os para tal formato. Faça de forma que exista uma coluna referente ao ano chamada YEAR.

```{r}
WDI <- pivot_longer(WDI, cols = `1960`:`2018`, names_to = "YEAR", values_to = "VALUE")

WDI
```

## Exercício 8

Confirme se a coluna referente ao ano está em formato inteiro

```{r}
typeof(WDI$YEAR)

WDI$YEAR <- as.integer(WDI$YEAR)
typeof(WDI$YEAR)
```

## Exercício 9

Para o objeto WDI, mantenha apenas os registros dos países listados em countries. Selecione as colunas:

- Country Code
- Short Name
- YEAR
- SP.DYN.CBRT.IN

```{r}
WDI <- WDI %>%
  left_join(
    countries.5 %>%
      select(`Country Code`, `Short Name`),
    by = "Country Code"
  ) %>%
  filter(
    !is.na(`Short Name`),
    `Indicator Code` == "SP.DYN.CBRT.IN"
  ) %>%
  select(
    `Country Code`,
    `Short Name`,
    YEAR,
    VALUE
  )

WDI
```


## Exercício 10
Ordene o objeto de forma que, para cada país, as informações estejam ordenadas por ano.

```{r}
WDI <- arrange(WDI, `Short Name`, YEAR)

WDI
```


## Exercício 11
Construa um gráfico de linhas, usando o pacote ggplot2, que tenha no eixo X a variável YEAR, no eixo Y a variável SP.DYN.CBRT.IN e que cada linha corresponda a um país diferente.

```{r}
ggplot(
  WDI,
  aes(
    x = YEAR,
    y = VALUE,
    color = `Short Name`,
    group = `Short Name`
  )
) +
  geom_line(na.rm = TRUE) +
  labs(
    x = "Ano",
    y = "Taxa bruta de natalidade",
    color = "País",
    title = "Taxa bruta de natalidade — 1960 a 2018"
  ) +
  theme_minimal()
```


```{r}

Sys.setenv(TZ = "America/Sao_Paulo")
Sys.time()
```

