---
title: "Lista_3"
author: "Mariana Zamith Feltrin"
format: pdf
editor: visual
---

```{r}
library(DBI)
library(RSQLite)

con <- dbConnect(SQLite(), "me315.sqlite")
```

```{sql connection=con}
SELECT * FROM PRESERVE
```

```{sql connection=con}
SELECT * FROM EMPLOYEE
```

1.  Exiba os valores de STATE e FEE da tabela PRESERVE mas sem duplicados.

```{sql connection=con}
SELECT DISTINCT STATE FROM PRESERVE
```

```{sql connection=con}
SELECT DISTINCT FEE FROM PRESERVE
```

2.  Exiba todos os valores de DNO na tabela EMPLOYEE. Não exiba valores duplicados.

```{sql connection=con}
SELECT DISTINCT DNO FROM EMPLOYEE
```

3.  Execute as QUERYS a seguir. Examine as tabelas resultantes e faça as observações relevantes.

- SELECT DNO, SALARY FROM EMPLOYEE
- SELECT DISTINCT DNO, SALARY FROM EMPLOYEE
- SELECT DISTINCT DNO, SALARY FROM EMPLOYEE ORDER BY DNO, SALARY

```{sql connection=con}
SELECT DNO, SALARY FROM EMPLOYEE
```

```{sql connection=con}
SELECT DISTINCT DNO, SALARY FROM EMPLOYEE
```

```{sql connection=con}
SELECT DISTINCT DNO, SALARY FROM EMPLOYEE
ORDER BY DNO, SALARY
```

As duas primeiras QUERYS retornam resultados iguais, então, como a primeira tem um código mais simples, é preferível utilizar esse código devido à otimização. As duas primeiras apenas seriam diferentes se houvesse uma observação com mesmo DNO e SALARY que outra. Já a terceira QUERY, possui os mesmos valores, porém eles estão ordenados, a coluna DNO está em ordem crescente, e seus valores repetidos são ordenados de acordo com a coluna SALARY, também em ordem crescente.

4.  Exiba todas as informações sobre qualquer reserva natural em Montana que seja menor que 1.000 acres.

```{sql connection=con}
SELECT * FROM PRESERVE
WHERE STATE = 'MT' AND ACRES < 1000
```

5.  Exiba todas as informações sobre qualquer reserva natural cujo valor de ACRES esteja entre 1200 e 15000, inclusive.

```{sql connection=con}
SELECT * FROM PRESERVE
WHERE ACRES >= 1200 AND ACRES <= 15000
```

6.  Exiba todas as informações sobre qualquer reserva natural localizada em Montana que não possua taxa de entrada e seja maior que 10.000 acres.

```{sql connection=con}
SELECT * FROM PRESERVE
WHERE STATE = 'MT' AND FEE = 0 AND ACRES > 10000
```

7.  Exiba todas as informações sobre as reservas naturais localizadas em Montana ou Massachusetts.

```{sql connection=con}
SELECT * FROM PRESERVE
WHERE STATE = 'MT' OR STATE = 'MA'
```

8.  Exiba todas as informações sobre qualquer reserva natural localizada em Montana ou qualquer reserva que seja menor que 1.000 acres.

```{sql connection=con}
SELECT * FROM PRESERVE
WHERE STATE = 'MT' OR ACRES < 1000
```

9.  Exiba o número e o nome de qualquer reserva natural que possua taxa de entrada que não seja igual a zero.

```{sql connection=con}
SELECT PNO, PNAME FROM PRESERVE
WHERE NOT FEE = 0
```

10. Exiba o número e o nome das reservas naturais que não possuem taxa de entrada de US\$ 3,00 e não possuem taxa de US\$ 10,00.

```{sql connection=con}
SELECT PNO, PNAME FROM PRESERVE
WHERE NOT FEE = 3 AND FEE <> 10
```

11. Exiba todas as informações sobre qualquer reserva natural localizada no Arizona que não possua taxa de entrada, ou qualquer reserva que seja menor que 100 acres (independentemente de seus valores de STATE e FEE).

```{sql connection=con}
SELECT * FROM PRESERVE
WHERE (STATE = 'AZ' AND FEE= 0) OR (ACRES < 100)
```

12. Exiba todas as informações sobre qualquer reserva natural que seja menor que 1.000 acres e tenha taxa de entrada de zero dólares ou esteja localizada no Arizona.

```{sql connection=con}
SELECT * FROM PRESERVE
WHERE (ACRES < 1000 AND FEE = 0) OR STATE = 'AZ'
```

13. Selecione todas as informações sobre qualquer reserva natural com taxa de entrada que não seja maior que zero, ou qualquer outra reserva, independentemente de sua taxa, que esteja localizada em Montana e seja maior que 1.000 acres.

```{sql connection=con}
SELECT * FROM PRESERVE
WHERE (NOT FEE >0) OR (STATE = 'MT' AND ACRES > 1000)
```

14. Exiba todas as informações sobre todas as reservas naturais, exceto aquelas reservas de Montana sem taxa de entrada.

```{sql connection=con}
SELECT * FROM PRESERVE
WHERE NOT (STATE = 'MT' AND FEE = 0)
```

15. As seguintes cláusulas WHERE são logicamente equivalentes?

```{sql connection=con}
SELECT * FROM PRESERVE
WHERE STATE = 'MA' AND (ACRES > 1000 OR FEE = 0.0)
```

```{sql connection=con}
SELECT * FROM PRESERVE
WHERE (STATE = 'MA' AND ACRES > 1000) OR (STATE = 'MA' AND FEE = 0.0)
```

Sim, as lógicas são iguais, selecionam dentre os estados "MA" aqueles que tem taxa 0 ou mais de 1000 acres.

16. As seguintes cláusulas WHERE são logicamente equivalentes?

```{sql connection=con}
SELECT * FROM PRESERVE
WHERE STATE = 'MA' OR (ACRES > 1000 AND FEE = 0.0)
```

```{sql connection=con}
SELECT * FROM PRESERVE
WHERE (STATE = 'MA' OR ACRES > 1000) AND (STATE = 'MA' OR FEE = 0.0)
```

São equivalentes. A primeira seleciona ou os estados MA, ou, dentre todos os estados, os que têm mais de 1000 acres e taxa 0. E a segunda, seleciona ou os estados MA, ou qualquer estado com mais de 1000 acres; e seleciona ou os estado MA, ou dentre todos os estados, os que têm taxa 0. Se fizermos a distributiva das condições, podemos ver que são iguais.

17. As seguintes cláusulas WHERE são logicamente equivalentes?
- WHERE NOT (ACRES < 50 AND STATE = 'MA')
- WHERE NOT ACRES < 50 AND NOT STATE = 'MA'
- WHERE ACRES >= 50 OR STATE <> 'MA'


Não. A primeira e a terceira são equivalentes, selecionam os valores que tem mais, ou exatamente, 50 acres, ou não são do estado MA. Já a segunda seleciona os valores que tem mais, ou exatamente, 50 acres, e não são do estado MA.

18. As seguintes cláusulas WHERE são logicamente equivalentes?
- WHERE NOT (ACRES < 50 OR STATE = 'MA')
- WHERE NOT ACRES < 50 OR NOT STATE = 'MA'
- WHERE NOT ACRES < 50 AND NOT STATE = 'MA'

RESPOSTA:
As primeira e a terceira têm a mesma lógica, selecionam as informações que, simultaneamente, não são menores que 50 acres e não são MA. Já a segunda seleciona ou as informações dos estados que não têm menos de 50 acres, ou as informações dos estados que não são MA.

```{r}
Sys.setenv(TZ = "America/Sao_Paulo")
Sys.time()
```