---
title: "lista 05"
author: "Mariana Zamith Feltrin"
format: pdf
editor: visual
---

```{r}
library(DBI)
library(RSQLite)

# Conecta/Cria o arquivo
con <- dbConnect(RSQLite::SQLite(), "me315.sqlite")
```

```{sql connection=con}
SELECT * FROM PRESERVE
```

```{sql connection=con}
SELECT * FROM PRESERVE
```

## Exercício 1
Qual seria a nova área (em acres) de cada reserva natural caso sua área atual fosse aumentada em 20%? Apresente o nome da reserva, a área atual e a nova área após o aumento.

```{sql connection=con}
SELECT PNAME, ACRES AS ATUAL, ACRES * 1.2 AS NOVA FROM PRESERVE
```

## Exercício 2
Qual seria a área de cada reserva natural se sua área atual fosse reduzida para um terço do tamanho atual? Apresente o nome da reserva, a área atual em acres e a área ajustada em acres.

```{sql connection=con}
SELECT PNAME, ACRES AS ATUAL, ACRES/3.0 AS NOVA FROM PRESERVE
```

## Exercício 3
Para todas as reservas naturais, apresente o nome da reserva e sua taxa de entrada atual. Apresente também uma taxa ajustada, calculada adicionando US$ 50,00 à taxa atual e, em seguida, dividindo o resultado por 2.

```{sql connection=con}
SELECT PNAME, FEE AS ATUAL, (FEE + 50)/2.0 AS AJUSTADA FROM PRESERVE
```

## Exercício 4
Apresente os valores médio, máximo e mínimo de ACRES para todas as reservas naturais localizadas no Arizona.

```{sql connection=con}
SELECT AVG(ACRES), MAX(ACRES), MIN(ACRES) FROM PRESERVE
WHERE STATE = 'AZ'
```

## Exercício 5
Apresente o primeiro nome de reserva em ordem alfabética.

```{sql connection=con}
SELECT MIN(PNAME) FROM PRESERVE
```

## Exercício 6
Desconsidere as taxas de entrada iguais a zero. Quantas taxas de entrada distintas existem na tabela PRESERVE?

```{sql connection=con}
SELECT COUNT(DISTINCT FEE) FROM PRESERVE
WHERE FEE <> 0
```

## Exercício 7
Escreva uma instrução SELECT que demonstre que PNAME não contém atualmente valores duplicados.

```{sql connection=con}
SELECT (COUNT(PNAME) - COUNT(DISTINCT PNAME)) AS DUPLICADOS FROM PRESERVE
```

## Exercício 8
Suponha que você pretenda estabelecer uma nova política para o cálculo das taxas de entrada. Cada reserva natural cobrará uma taxa de US$ 0,02 por acre. Qual será a taxa média de entrada das reservas naturais localizadas no Arizona?

```{sql connection=con}
SELECT AVG(ACRES * 0.02) AS MEDIA FROM PRESERVE
WHERE STATE = 'AZ'
```

## Exercício 9
Suponha que o salário de cada funcionário seja aumentado em 10%. Apresente o número do funcionário, seu nome, salário antigo e novo salário. A tabela resultante deve ter quatro colunas denominadas ENO, ENAME, OLDSALARY e NEWSALARY. Ordene o resultado pelo novo salário.

```{sql connection=con}
SELECT ENO, ENAME, SALARY AS OLDSALARY, SALARY * 1.1 AS NEWSALARY FROM EMPLOYEE
```

## Exercício 10
Modifique o exercício anterior. Apresente apenas os registros dos funcionários cujo novo salário seja superior a US$ 2.000,00.

```{sql connection=con}
SELECT ENO, ENAME, SALARY AS OLDSALARY, SALARY * 1.1 AS NEWSALARY FROM EMPLOYEE
WHERE NEWSALARY > 2000
```

## Exercício 11
Apresente a soma, a média, o valor máximo e o valor mínimo de todos os valores de SALARY.

```{sql connection=con}
SELECT SUM(SALARY), AVG(SALARY),MAX(SALARY), MIN(SALARY) FROM EMPLOYEE
```

## Exercício 12
Quantos funcionários trabalham no Departamento 20?

```{sql connection=con}
SELECT COUNT(ENAME) FROM EMPLOYEE
WHERE DNO = 20
```

## Exercício 13
Quantos departamentos possuem funcionários?

```{sql connection=con}
SELECT COUNT(DISTINCT DNO) FROM EMPLOYEE
```

```{r}
Sys.setenv(TZ = "America/Sao_Paulo")
Sys.time()
```

